臺灣屏東地方法院刑事判決　　　　　　　　　　　　九十一年度易字第一一四號
　　公　訴　人　臺灣屏東地方法院檢察署檢察官
　　被　　　告　乙○○
　　被　　　告　丙○○
　　被　　　告　丁○○
右列被告因賭博案件，經檢察官提起公訴（九十一年度偵字第四二七八號），本院判
決如左：
    主  文
乙○○、丙○○共同在公眾得出入之場所賭博財物，乙○○處罰金壹萬元，丙○○處
罰金伍仟元，如易服勞役，均以參佰元折算壹日。扣案電動賭博機具「鬥姬物語」壹
台、「虎膽妙算」壹台、「保齡球」壹台、「撲克牌」捌台、「ＬＵＣＫＹ  ＳＴＡ
ＲＴ」拾陸台、「飛艇機」伍台、「金象王」壹台、「新象王」壹台、「金龍鳳」壹
台、「大象王國」壹台、「賽車風雲」壹台、「龍鳳」壹台、計分卡陸拾伍張、開分
鑰匙肆支，新台幣壹仟壹佰元，均沒收。
丁○○在公眾得出入之場所賭博財物，處罰金參仟元，如易服勞役，以參佰元折算壹
日。扣案之電動賭博機具「鬥姬物語」壹台、「虎膽妙算」壹台、「保齡球」壹台、
「撲克牌」捌台、「ＬＵＣＫＹ  ＳＴＡＲＴ」拾陸台、「飛艇機」伍台、「金象王
」壹台、「新象王」壹台、「金龍鳳」壹台、「大象王國」壹台、「賽車風雲」壹台
、「龍鳳」壹台、計分卡陸拾伍張、開分鑰匙肆支，新台幣壹仟壹佰元，均沒收。
    事  實
一、乙○○係位於屏東市○○路一四五之一號一樓「七色龍遊戲場」之負責人，竟基
    於普通賭博之犯意聯絡，夥同其以每月新台幣（下同）二萬元所雇用之店員丙○○，於九十一年八月七日十五時許，在上開公眾得出入之場所，以其所設置之電
    動賭博機具「鬥姬物語」一台、「虎膽妙算」一台、「保齡球」一台、「撲克牌
    」八台、「ＬＵＣＫＹ  ＳＴＡＲＴ」十六台、「飛艇機」五台、「金象王」一
    台、「新象王」一台、「金龍鳳」一台、「大象王國」一台、「賽車風雲」一台
    、「龍鳳」一台，共三十八台，擬與不特定之人對賭。其賭博方式為賭客以現金
    向店員開出賭博機具分數，由賭客押分數，若押中則可得倍數以上之分數，未押
    中則分數歸機台所有，而所得分數可按照比例兌換計分卡、現金，計分卡可憑以
    下次到店賭玩時，兌換相同分數或換現金，丁○○基於普通賭博之意思，於當日
    下午二時至該遊戲場利用「ＬＵＣＫＹ  ＳＴＡＲＴ」之賭博機具賭博後，以該
    機台上分數一千五百分向丙○○兌換三百元擬離去時，為警當場查獲，並扣得上
    開賭博機具共三十八台、計分卡六十五張、開分鑰匙四支，及賭檯上之財物現金
    一千一百元。
二、案經屏東縣警察局屏東分局報請台灣屏東地方法院檢察署檢察官偵查起訴。
    理  由
一、訊據被告乙○○、丙○○、丁○○均矢口否認上開犯行，被告乙○○辯稱：「我
    有經營電子遊戲場業的執照，我們都用計分卡，不能換錢，店員如果與顧客間有
    金錢兌換之事情，也是店員本身的事，與我無關」等語。被告丙○○辯稱：「該
    三百元是丁○○叫我幫她買髮油，但我沒買到，所以將三百元退還給她的」等語
    。被告丁○○則辯稱：「那三百元是丙○○拿給我叫我去向我姪子買護髮用品的
    錢」等語。經查：
（一）被告丁○○當日在該處打完電動機具，並以分數兌換三百元賭金之事實，已據
      其於警訊中供承明確（九十一年八月七日警訊筆錄），其後來雖供稱：「那三
      百元是被告丙○○拿給我去向我姪子買護髮油」，但其所供明顯與被告丙○○
      供稱：「該三百元是之前丁○○叫我買髮油，但我沒買到，所以將三百元退還
      給她的」等語相互矛盾，參以證人即查獲警員甲○○證稱：「是有人檢舉，分
      局指派我去查的，當天三百元是被告丁○○以機台分數換得的」等語，並製有
      職務報告一紙在卷可查，可見被告丁○○及丙○○二人上述辯解，應非屬實，
      該三百元應為兌換之賭金無誤。
（二）被告乙○○既為該店負責人，衡諸常情，對該店如何經營豈有不知之理？如非
      有負責人之授意，受人雇用之店員豈能任意兌換金錢予賭客？店員又何須在未
      經負責人指示之下甘冒犯罪之風險而為賭博行為？其辯稱是店員個人之行為，
      與其無關等語，亦為推卸之詞。
（三）此外並有扣押在案上述賭博機具共三十八台、計分卡六十五張、開分鑰匙四支
      ，及賭檯上之賭金一千一百元可資佐證。綜上，被告三人所辯，均不足採，本
      件事證明確，其等犯行應堪認定。
二、核被告乙○○、丙○○、丁○○所為，均係犯刑法第二百六十六條第一項前段之
    普通賭博罪。公訴人認被告乙○○自八十九年起即有在上址從事賭博行為，而且
    該店規模頗大，故應論以常業賭博罪。查被告所開設之遊藝場為領有許可執照之
    事業，顧客上門把玩並不盡然皆有賭博行為，就本件而言，雖有查扣帳冊，但帳
    冊所載例如：「7/14蔡、中、2000、7/16還2000」，是指七月十四日開二千分，
    七月十六日還二千分，已據同案被告丙○○供述明白，因此本件所能認定賭博行
    為者，係查獲當日而已，而查獲時雖有多數機具處於得賭博之狀態，但實際參與
    賭博者僅被告丁○○一人而已，況本件扣押賭資不多，並無其他證據可資認定被
    告乙○○有反覆從事賭博犯行並恃以為生之事實，故公訴人所引之法條，容有不
    當，然二者之社會基本事實相同，爰依法變更起訴法條。被告乙○○、丙○○二
    人間就上開犯行，有犯意聯絡及行為分擔，均為共同正犯。爰審酌被告三人之素
    行、犯罪動機、目的、手段，被告乙○○為負責人主導犯行情節較重，被告丙○○為受雇之店員、丁○○僅係賭客，情節較輕，對社會風氣造成之危害，犯罪後
    態度等一切情狀，分別量處如主文所示之刑，並均諭知易服勞役之折算標準。扣
    案之電動賭博機具三十八台（均含ＩＣ板）、計分卡六十五張（具籌碼性質）、
    開分鑰匙四支及賭台上之賭資一千一百元，分別為當場賭博之器具與在賭檯之財
    物，應依刑法第二百六十六條第二項之規定，宣告沒收。
三、公訴意旨另以被告丙○○自八十九年起擔任該店店員，負責替賭客開分、計分、
    洗分、兌換現金，認其涉犯連續普通賭博罪嫌。惟查，被告丙○○係於九十一年
    六月間始至該店任職一節，已據同案被告乙○○於偵訊時供述明確（見九十一年
    八月二十日偵訊筆錄），且被告乙○○所開設之遊藝場為領有許可執照之事業，
    顧客上門把玩並不盡然皆有賭博行為，已如上述，因此本件所能認定之賭博行為
    者，係查獲當日而已，而查獲時雖有多數機具處於得賭博之狀態，但實際參與賭
    博者僅被告丁○○一人，此外，並無其他證據可資認定被告丙○○有連續賭博之
    事實，是除本件查獲部分外，其餘部分不能證明被告犯罪，本應為無罪之諭知，
    惟依起訴書事實欄之記載，此部分與前開有罪部分有連續犯之裁判上一罪關係，
    爰不另為無罪之諭知。
據上論斷，應依刑事訴訟法第二百九十九條第一項前段、第三百條，刑法第二十八條
、第二百六十六條第一項前段、第二項、第四十二條第二項，罰金罰鍰提高標準條例
第一條前段、第二條，判決如主文。
本案經檢察官陳新君到庭執行職務。
中      華      民      國      九十一      年    十一    月    十九    日
                                    臺灣屏東地方法院刑事第二庭
                                        審判長法  官黃國永
                                              法  官林昌義
                                              法  官翁世容
右正本證明與原本無異。
如不服本判決應於收受本判決後送達後十日內向本院提出上訴書狀，其未敘述上訴理
由者，並得於提起上訴後十日內向本院補提理由書狀（均須按他造當事人之人數附繕
本 ）「切勿逕送上級法院」
                                          書記官   王秋淑
中      華      民      國      九十一      年    十一    月    十九    日
附錄：
中華民國刑法第二百六十六條
在公共場所或公眾得出入之場所賭博財物者，處一千元以下罰金。但以供人暫時娛樂
之物為賭者，不在此限。
當場賭博之器具與在賭檯或兌換籌碼處之財物，不問屬於犯人與否，沒收之。
